# 请教陈版关于有限合伙企业合并事项

提问人：liuwei446 时间：2019-07-18 22:05:48
陈版：您好，有个特殊的有限合伙问题请教：A 与B、C、D 共四家公司共同成立有限合伙企业甲，其中 B 为GP，持股 1%，A、C、D 为LP，持股比例分别为 30%、60%、9%，有限合伙甲投资项目为乙公司股权，特殊的地方有两点： 1 、乙公司为 C 公司的子公司，但经营管理不善出现亏损； 2 、A 与乙公司属于同一行业，A 具有较强的行业地位，因看中乙公司的某些优势，与 B、C、D 成立有限合伙出资出力拯救乙公司，因为 A 的技术实力缘故，有限合伙协议约定，A公司享有合伙企业收益的 80%，但亏损由各方按持股比例承担。请问，A 公司是否应将有限合伙企业甲纳入合并范围？感谢！

回答人：chenyiwei
建议关注以下问题：
1 、在目前状况下，乙公司的财务、经营等相关活动是否由A 主导；
2 、合伙企业持有乙公司的股权比例；日后 A公司有无取得乙公司股权（实现控制）的计划；合伙企业退出对乙公司投资的方式，A 有无优先购买权；
3 、除了提供股权投资和技术以外，A还对乙提供了哪些方面的支持；
4 、为何约定享有收益和承担亏损的份额不对等；乙公司未来盈利的前景如何。

提问人：liuwei446 时间：2019-07-19 17:25:33
1 、财务、经营主要还是由大股东 C 主导； 2 、合伙企业持有乙公司股权比例 30%；A公司未来有取得乙公司实际控制权计划；合伙企业退出方式主要是考虑将来由 A 收购，A 有优先购买权，但是尚未签订正式的协议； 3 、主要的支持就是技术和生产管理方面的； 4 、不对等的原因就是因为 A认为其提供的支持最为关键，要求享有更多收益，其他方只是提供资金，A公司地位较高，技术较为先进，乙公司未来盈利可能性还是比较大的。

回答人：chenyiwei
这种情况下合伙企业纳入 A 的合并报表范围的可能性较大，但目前阶段 A暂时还不控制乙公司。